<!DOCTYPE html PUBLIC "-//W3C//DTD XHTML 1.0 Transitional//EN" "http://www.w3.org/TR/xhtml1/DTD/xhtml1-transitional.dtd">
<html xmlns="http://www.w3.org/1999/xhtml">
<head>
	<meta http-equiv="Content-Type" content="text/html; charset=iso-8859-1" />
	<title>Ymmärrä suomea</title>
	<style type="text/css" media="all">@import "css/styles.css";</style>
	<script type="text/javascript" src="swfobject.js"></script>
</head>
<body class="font-medium">
	<div id="main-wrapper">
		<div id="topbar"></div>
		<div id="main-menu">
			<table cellspacing="0" cellpadding="0" border="0" class="add-links"><tr>
				<td class="item"><img class="raquo" src="i/raquo.gif" alt="" height="7" width="4" /><a href="/ymmarra/index.php?moduli=sanakirja">Sanakirja</a></td>
				<td class="item"><img class="raquo" src="i/raquo.gif" alt="" height="7" width="4" /><a href="/ymmarra/index.php?moduli=verbit">Verbiluettelo</a></td>
				<td class="item"><img class="raquo" src="i/raquo.gif" alt="" height="7" width="4" /><a href="/ymmarra/index.php?moduli=kielioppi">Kielioppi</a></td>
			</tr></table>
			<table cellspacing="0" cellpadding="0" border="0"><tr>
				<td class="item"><img class="raquo" src="i/raquo.gif" alt="" height="7" width="4" /><a href="/ymmarra/index.php">Etusivu</a></td>
				<td class="item"><img class="raquo" src="i/raquo.gif" alt="" height="7" width="4" /><a href="/ymmarra/index.php?moduli=tekstit">Lukutekstit</a></td>
			</tr></table>
		</div>
		<div id="content">
			<table cellspacing="0" cellpadding="0" border="0" id="content-wrapper"><tr>
				<td>
					<div id="left-menu">
												<div class="header-verb"><span>Verbit</span></div>
						<div class="menu">
								<div class="init"><a href="/ymmarra/index.php?moduli=verbit&kirjain=a">A</a></div>
								<div class="init"><a href="/ymmarra/index.php?moduli=verbit&kirjain=e">E</a></div>
								<div class="init"><a href="/ymmarra/index.php?moduli=verbit&kirjain=h">H</a></div>
								<div class="init"><a href="/ymmarra/index.php?moduli=verbit&kirjain=i">I</a></div>
								<div class="init"><a href="/ymmarra/index.php?moduli=verbit&kirjain=j">J</a></div>
								<div class="init"><a href="/ymmarra/index.php?moduli=verbit&kirjain=k">K</a></div>
								<div class="init"><a href="/ymmarra/index.php?moduli=verbit&kirjain=l">L</a></div>
								<div class="init"><a href="/ymmarra/index.php?moduli=verbit&kirjain=m">M</a></div>
								<div class="init"><a href="/ymmarra/index.php?moduli=verbit&kirjain=n">N</a></div>
								<div class="init"><a href="/ymmarra/index.php?moduli=verbit&kirjain=o">O</a></div>
								<div class="init"><a href="/ymmarra/index.php?moduli=verbit&kirjain=p">P</a></div>
								<div class="init"><a href="/ymmarra/index.php?moduli=verbit&kirjain=r">R</a></div>
								<div class="init"><a href="/ymmarra/index.php?moduli=verbit&kirjain=s">S</a></div>
								<div class="init"><a href="/ymmarra/index.php?moduli=verbit&kirjain=t">T</a></div>
								<div class="init"><a href="/ymmarra/index.php?moduli=verbit&kirjain=u">U</a></div>
								<div class="init"><a href="/ymmarra/index.php?moduli=verbit&kirjain=v">V</a></div>
								<div class="init"><a href="/ymmarra/index.php?moduli=verbit&kirjain=y">Y</a></div>
								<div class="init"><a href="/ymmarra/index.php?moduli=verbit&kirjain=Ä">Ä</a></div>
						</div>					</div>
				</td>
				<td>
					<div id="main-content">
						<div id="path">
							<a href=".">Etusivu</a> &gt; <a href="/ymmarra/index.php?moduli=verbit&kirjain=V">V</a>						</div>
													<h1>VAIKUTTAA</h1>
						<table cellspacing="0" cellpadding="0" border="0">
							<tr>
								<td colspan="2" style="padding-bottom:10px;"><strong>Aktiivin indikatiivi</strong></td>
							</tr>
							<tr>
								<td><pre>PREESENS                   
minä      vaikutan         
sinä      vaikutat         
hän       vaikuttaa        
me        vaikutamme       
te        vaikutatte       
he        vaikuttavat      

PASSIIVI
          vaikutetaan      

IMPERFEKTI                 
         vaikutin          
         vaikutit          
         vaikutti          
         vaikutimme        
         vaikutitte        
         vaikuttivat       

PASSIIVI
         vaikutettiin      

PERFEKTI
olen     vaikuttanut       
olet     vaikuttanut       
on       vaikuttanut       
olemme   vaikuttaneet      
olette   vaikuttaneet      
ovat     vaikuttaneet      

PASSIIVI
on       vaikutettu        

PLUSKVAMPERFEKTI
olin     vaikuttanut       
olit     vaikuttanut       
oli      vaikuttanut       
olimme   vaikuttaneet      
olitte   vaikuttaneet      
olivat   vaikuttaneet      

PASSIIVI
oli      vaikutettu        
</pre></td>
								<td>&nbsp;&nbsp;&nbsp;</td>
								<td><pre>     KIELTOMUOTO
     en        vaikuta
     et        vaikuta
     ei        vaikuta
     emme      vaikuta
     ette      vaikuta
     eivät     vaikuta


     ei        vaikuteta

   
     en        vaikuttanut
     et        vaikuttanut
     ei        vaikuttanut
     emme      vaikuttaneet
     ette      vaikuttaneet
     eivät     vaikuttaneet


     ei         vaikutettu


      en      ole vaikuttanut
      et      ole vaikuttanut
      ei      ole vaikuttanut
      emme    ole vaikuttaneet
      ette    ole vaikuttaneet
      eivät   ole vaikuttaneet


     ei      ole vaikutettu


      en    ollut  vaikuttanut
      et    ollut  vaikuttanut
      ei    ollut  vaikuttanut
      emme  olleet vaikuttaneet
      ette  olleet vaikuttaneet
      eivät olleet vaikuttaneet


     ei    ollut  vaikutettu
</pre></td>
							</tr>
						</table>
						<table cellspacing="0" cellpadding="0" border="0">
							<tr>
								<td colspan="2" style="padding-bottom:10px;"><strong>Aktiivin konditionaali</strong></td>
							</tr>
							<tr>
								<td><pre>PREESENS 
minä     vaikuttaisin      
sinä     vaikuttaisit      
hän      vaikuttaisi       
me       vaikuttaisimme    
te       vaikuttaisitte    
he       vaikuttaisivat    

PASSIIVI
         vaikutettaisiin   

PERFEKTI
olisin   vaikuttanut       
olisit   vaikuttanut       
olisi    vaikuttanut       
olisimme vaikuttaneet      
olisitte vaikuttaneet      
olisivat vaikuttaneet      

PASSIIVI
olisi    vaikutettu        
</pre></td>
								<td>&nbsp;&nbsp;&nbsp;</td>
								<td><pre> 
      en          vaikuttaisi
      et          vaikuttaisi
      ei          vaikuttaisi
      emme        vaikuttaisi
      ette        vaikuttaisi
      eivät       vaikuttaisi


     ei          vaikutettaisi


      en olisi    vaikuttanut
      et olisi    vaikuttanut
      ei olisi    vaikuttanut
      emme olisi  vaikuttaneet
      ette olisi  vaikuttaneet
      eivät olisi vaikuttaneet


     ei olisi    vaikutettu
</pre></td>
							</tr>
						</table>
						<table cellspacing="0" cellpadding="0" border="0">
							<tr>
								<td colspan="2" style="padding-bottom:10px;"><strong>Aktiivin potentiaali</strong></td>
							</tr>
							<tr>
								<td><pre>PREESENS
minä     vaikuttanen       
sinä     vaikuttanet       
hän      vaikuttanee       
me       vaikuttanemme     
te       vaikuttanette     
he       vaikuttanevat     

PASSIIVI
         vaikutettaneen    

PERFEKTI
lienen   vaikuttanut       
lienet   vaikuttanut       
lienee   vaikuttanut       
lienemme vaikuttaneet      
lienette vaikuttaneet      
lienevät vaikuttaneet      

PASSIIVI
lienee   vaikutettu        
</pre></td>
								<td>&nbsp;&nbsp;&nbsp;</td>
								<td><pre> 
      en          vaikuttane
      et          vaikuttane
      ei          vaikuttane
      emme        vaikuttane
      ette        vaikuttane
      eivät       vaikuttane


     ei          vaikutettane


      en    liene vaikuttanut
      et    liene vaikuttanut
      ei    liene vaikuttanut
      emme  liene vaikuttaneet
      ette  liene vaikuttaneet
      eivät liene vaikuttaneet


     ei    liene vaikutettu
</pre></td>
							</tr>
						</table>
						<table cellspacing="0" cellpadding="0" border="0">
							<tr>
								<td colspan="2" style="padding-bottom:10px;"><strong>Aktiivin imperatiivi</strong></td>
							</tr>
							<tr>
								<td><pre>PREESENS

(sinä)   vaikuta           
(hän)    vaikuttakoon      
(me)     vaikuttakaamme    
(te)     vaikuttakaa       
(he)     vaikuttakoot      

PASSIIVI
         vaikutettakoon    

PERFEKTI

ole      vaikuttanut       
olkoon   vaikuttanut       
olkaamme vaikuttaneet      
olkaa    vaikuttaneet      
olkoot   vaikuttaneet      

PASSIIVI

olkoon   vaikutettu        
</pre></td>
								<td>&nbsp;&nbsp;&nbsp;</td>
								<td><pre> 

      älä         vaikuta
      älköön      vaikuttako
      älkäämme    vaikuttako
      älkää       vaikuttako
      älkööt      vaikuttako


     älköön      vaikutettako



      älä ole       vaikuttanut
      älköön olko   vaikuttanut
      älkäämme olko vaikuttaneet
      älkää olko    vaikuttaneet
      älkööt olko   vaikuttaneet



     älköön olko   vaikutettu
</pre></td>
							</tr>
						</table>
						<table cellspacing="0" cellpadding="0" border="0">
							<tr>
								<td colspan="2" style="padding-bottom:10px;"><strong>Verbin nominaalimuodot</strong></td>
							</tr>
							<tr>
								<td><pre>I INFINITIIVI              

Lyhyempi muoto:            
         vaikuttaa         

Pitempi muoto:             
         vaikuttaakseni    
         vaikuttaaksesi
         vaikuttaakseen
         vaikuttaaksemme
         vaikuttaaksenne
         vaikuttaakseen

III  INFINITIIVI           

inessiivi    vaikuttamassa 
elatiivi     vaikuttamasta 
illatiivi    vaikuttamaan  
adessiivi    vaikuttamalla
abessiivi    vaikuttamatta 
instruktiivi vaikuttaman   
                           
Passiivi
instruktiivi vaikutettaman 
                           
                           
</pre></td>
								<td>&nbsp;&nbsp;&nbsp;</td>
								<td><pre> II INFINITIIVI

 inessiivi    vaikuttaessa
 instruktiivi vaikuttaen

 Passiivi
 inessiivi    vaikutettaessa






   IV INFINITIIVI

   nominatiivi  vaikuttaminen
   partitiivi   vaikuttamista
     

   I PARTISIIPPI 
   aktiivi      vaikuttava 
   passiivi     vaikutettava

   II PARTISIIPPI 
   aktiivi      vaikuttanut
   passiivi     vaikutettu
</pre></td>
							</tr>
						</table>

					</div>
				</td>
			</tr></table>		</div>
		<div id="footer"><a href="http://www.oph.fi/"><img src="i/oph_logo_ymmarrasuomea.gif" width="157" height="35" alt="OPH" /></a></div>
	</div>
</body>
</html>
